【裁判字號】    99,易,122
【裁判日期】    990430
【裁判案由】    恐嚇取財
【裁判全文】
臺灣板橋地方法院刑事判決               99年度易字第122號
公  訴  人  臺灣板橋地方法院檢察署檢察官
被      告  甲○○
上列被告因恐嚇取財案件，經檢察官提起公訴（98年度偵字第28
467 號），本院依簡式審判程序，判決如下：
    主  文
甲○○意圖為自己不法之所有，以恐嚇使人將本人之物交付未遂
，累犯，處有期徒刑伍月，如易科罰金，以新臺幣壹仟元折算壹
日。扣案之行動電話壹支（含行動電話門號000000000
0號SIM 卡壹張）沒收之。
    事  實
一、甲○○前於民國92年間因侵占、竊盜案件，經本院以92年度
    易緝字第155 號判處應合併執行有期徒刑7 月，甲○○不服
    而提起上訴，經臺灣高等法院以92年度上易字第3227號判決
    上訴駁回確定；復於94年間因侵占案件，經臺灣士林地方法
    院以94年度易字第628 號判處有期徒刑8 月確定；另於同年
    間因侵占、竊盜案件，經本院以94年度易字第1074號判處應
    合併執行有期徒刑10月確定；嗣經本院以95年度聲字第680
    號裁定上開刑罰應合併執行有期徒刑1 年5 月確定，乃入監
    服刑，於95年7 月5 日縮短刑期假釋出監，於96年4 月12日
    縮刑期滿而假釋未經撤銷，視為已執行完畢（於本案構成累
    犯）。
二、詎被告甲○○猶不知悔改，竟意圖為自己不法之所有，基於
    恐嚇取財之接續犯意，於98年10月12日上午9 時26分許、同
    日上午10時29分許、同日上午10時59分許、同日中午12時53
    分許，接續以其使用行動電話門號0000000000號傳送多通簡
    訊予曾與其發生性行為且已有家室之乙○○，簡訊內容為：
    「我不想傷害妳．．．但還是決定告訴妳．．．我有妳的裸
    照．．．還記得那個黑色袋子嗎，裡面有攝錄機，我把那晚
    的過程全都拍下來了，我知道妳的一切，你家在哪，公司電
    話，我都知道，所以想跟妳借三十萬．．．妳最好答應．．
    ．否則後果不是妳能承擔的．．．不准告訴任何人．．．不
    准報警，包括惠玲，否則連他的秘密我也一起公開，最好答
    應我的要求．．．在中午的時候我要知道答案．．．否則後
    果．．．自負了，看完消除簡訊，我想你不會願意留下的」
    、「我前科累累了．．．倒是妳．．．想想妳的家人還有你
    的孩子能承受的起嗎？告訴惠玲．．．最好別管不然連他的
    事我都一起抖出來看誰倒楣」、「還有一個小時．．．過了
    之後我將關機．．．後果．．．自負了」、「不約桃園，改
    約晚上，你把錢帶在身上，在家等我，我會打給妳」等文字
    ，致乙○○唯恐其與甲○○曾發生性行為一事曝光而心生畏
    懼，旋即報警處理。嗣乙○○以行動電話簡訊向甲○○表示
    其僅能籌措新臺幣18萬元，並與甲○○相約於同日晚間，在
    臺北縣板橋火車站前交付上開現金，迄至同日晚間9 時25分
    許，甲○○依約前來，惟尚未取款，即在臺北縣板橋巿新站
    路66號前，為偕同乙○○前來之警員當場逮獲，並扣得其所
    有之上開行動電話1 支（含行動電話門號0000000000號SIM
    卡1 張）。
三、案經臺北縣政府警察局新莊分局移請臺灣板橋地方法院檢察
    署檢察官提起公訴。
    理  由
一、本案被告甲○○所犯係死刑、無期徒刑、最輕本刑為3 年以
    上有期徒刑以外之罪，其於準備程序中就被訴事實為有罪之
    陳述，經本院告知簡式審判程序之旨，並聽取公訴人、被告
    之意見後，經合議庭裁定由受命法官獨任進行簡式審判程序
    ，合先敘明。
二、上揭犯罪事實，業據被告警詢及本院訊問時坦承不諱，並經
    被害人乙○○於警詢時指述綦詳，且有臺北縣政府警察局新
    莊分局搜索扣押筆錄、扣押物品目錄表各1 件及被告傳送載
    有前述恐嚇內容之簡訊翻拍照片60張附卷可稽，另有被告所
    有供傳送上開簡訊使用之行動電話1 支及其內插附之行動電
    話門號0000000000號SIM 卡1 張扣案可資佐證，足徵被告自
    白確與事實相符。是本案事證明確，被告犯行堪以認定，應
    予依法論罪科刑。
三、核被告所為，係犯刑法第346 條第3 項、第1 項之恐嚇取財
    未遂罪。被告為達其單一恐嚇取財之目的，於同一日密切接
    近之時間內，多次傳送載有恐嚇內容之簡訊予被害人乙○○
    ，依一般社會健全觀念，其各個舉動之獨立性極為薄弱，而
    係以單一行為之數個舉動，時間密切接近地接續侵害同一法
    益，又其主觀上，亦自始至終認為其在行為過程中之各個舉
    動，乃犯罪行為之一部份，接續而完成整個犯罪，係基於單
    一犯意接續所為，侵害單一法益，故被告多次傳送恐嚇簡訊
    予被害人乙○○，在刑法評價上，應視為數個舉動之接續施
    行，合為包括之一行為予以評價，屬接續犯而包括論以一罪
    。被告雖已著手於恐嚇取財行為之實施，惟未生取得財物之
    既遂結果，其犯罪仍屬未遂階段，爰依刑法第25條第2 項規
    定按既遂犯之刑減輕之。又被告受有如事實欄一所示有期徒
    刑執行完畢，此有臺灣高等法院被告前案紀錄表1 件在卷足
    憑，其於5 年內故意再犯本案有期徒刑以上之罪，為累犯，
    應依刑法第47條第1 項規定加重其刑，並先加後減之。爰審
    酌被告利用其曾與被害人乙○○發生性行為一事，向被害人
    乙○○索討金錢之行為，固值非議，惟其於犯罪後已坦承犯
    行，深感悔悟，亦獲被害人乙○○之諒解並迭於偵查中、本
    院審理時表示願意原諒被告之意，足認其犯後態度良好，兼
    衡其犯罪動機、目的、手段等一切情狀，量處如主文所示之
    刑，並諭知易科罰金之折算標準，以資懲儆。
四、扣案之行動電話1 支（含行動電話門號0000000000號SIM 卡
    1 張），係被告所有且供本案犯罪所用之物，業據其陳明屬
    實，應依刑法第38條第1 項第2 款規定沒收之。
據上論斷，應依刑事訴訟法第273 條之1 第1 項、第299 條第1
項前段，刑法第346 條第1 項、第3 項、第25條第2 項、第47條
第1 項、第41條第1 項前段、第38條第1 項第2 款，刑法施行法
第1 條之1 第1 項、第2 項前段，判決如主文。
本案經檢察官黃筵銘到庭執行職務。
中    華    民    國    99    年    4     月    30    日
                  刑事第七庭    法  官  王瑜玲
以上正本證明與原本無異
如不服本判決應於送達後10日內向本院提出上訴狀
                                書記官  謝嘉玲
中    華    民    國    99    年    4     月    30    日
附錄本案論罪科刑法條全文：
中華民國刑法第346 條
意圖為自己或第三人不法之所有，以恐嚇使人將本人或第三人之
物交付者，處6 月以上5 年以下有期徒刑，得併科1 千元以下罰
金。
以前項方法得財產上不法之利益，或使第三人得之者，亦同。
前二項之未遂犯罰之。

司法院資訊處製作；財團法人民間司法改革基金會備份。
